【裁判字號】    99,訴,407
【裁判日期】    990506
【裁判案由】    違反槍砲彈藥刀械管制條例
【裁判全文】
臺灣高雄地方法院刑事判決               99年度訴字第407號
公  訴  人  臺灣高雄地方法院檢察署檢察官
被      告  甲○○
選任辯護人  邱銘律師
上列被告因違反槍砲彈藥刀械管制條例案件，經檢察官提起公訴
（98年度偵字第36520 號），並移送併辦（99年度偵字第7081
號），本院判決如下：
    主  文
甲○○犯非法寄藏可發射子彈具殺傷力之槍枝罪，處有期徒刑參
年貳月，併科罰金新臺幣壹拾萬元，罰金如易服勞役，以新臺幣
壹仟元折算壹日，扣案之可發射子彈具有殺傷力之改造手槍壹支
（含彈匣壹個，槍枝管制編號0000000000號），沒收
之。
    事  實
一、甲○○明知具有殺傷力之手槍、子彈，均為槍砲彈藥刀械管
    制條例所列管之管制物品，非經中央主管機關內政部許可，
    不得擅自持有、寄藏，竟仍基於寄藏具有殺傷力之槍枝及子
    彈之犯意，於民國98年3 、4 月間，在其位於高雄市苓雅區
    ○○○路449 之3 號8 樓之3 之居所內，受姓名、年籍不詳
    、綽號「黃仔」之成年男子之託，收受具殺傷力之仿BERETT
    A 廠92FS型半自動改造手槍1 支（管制編號：0000000000號
    ，係仿BEREETTA廠92FS型半自動手槍製造，換裝土造金屬槍
    管而成之改造手槍）、制式子彈7 顆（經送鑑定採樣7 顆試
    射擊發，7 顆均具傷殺力）及非制式子彈5 顆（扣案9 顆非
    制式子彈，其中4 顆經試射擊發無殺傷力，5顆具殺傷力）
    ，而為其寄藏於上址電箱內。嗣警於98年12月2 日下午3 時
    許，經被告同意在被告上址居所內搜索，查獲前開手槍1 支
    及子彈共16顆（制式子彈7 顆，均具殺傷力，非制式子彈9
    顆，5 顆具殺傷力，4 顆不具殺傷力），始悉上情。
二、案經高雄市政府警察局鼓山分局移送臺灣高雄地方法院檢察
    署檢察官偵查起訴。
    理  由
壹、證據能力部分：
一、按鑑定人由審判長、受命法官或檢察官就下列之人選任一人
    或數人充之：一、就鑑定事項有特別知識經驗者。二、經政
    府機關委任有鑑定職務者。再鑑定之經過及其結果，應命鑑
    定人以言詞或書面報告。鑑定人有數人時，得使其共同報告
    之。但意見不同者，應使其各別報告。以書面報告者，於必
    要時得使其以言詞說明。刑事訴訟法第198 條、第206 條分
    別定有明文。卷附之內政部警政署刑事警察局（下稱刑事警
    察局）99年1 月4 日第0000000000號鑑定函，係檢察官將扣
    案之改造手槍、子彈，送請刑事警察局鑑定，其出具之鑑定
    書面報告，依前揭法律規定，自具有證據能力。
二、按被告以外之人於審判外之言詞或書面陳述，除法律有規定
    者外，不得作為證據，刑事訴訟法第159 條第1 項定有明文
    ，此即學理上所稱之「傳聞證據排除法則」，而依上開法律
    規定，傳聞證據原則上固無證據能力，但如法律別有規定者
    ，即例外認有證據能力。又按被告以外之人於審判外之陳述
    ，雖不符同法第159 條之1 至之4之規定，而經當事人於審
    判程式同意作為證據，法院審酌該言詞陳述或書面陳述作成
    時之情況，認為適當者，亦得為證據，同法第159 條之5 第
    1 項定有明文。查本判決下列所引用之證據，均經被告、辯
    護人、檢察官於本院審理中同意作為證據（見本院訴字卷第
    28頁），本院審酌該等傳聞證據作成時之狀況，並無違法或
    不當等不宜作為證據之情形，依前開說明，均得作為證據。
貳、實體部分：
一、上揭事實，業據被告甲○○於本院審理中坦承不諱，並有高
    雄縣政府警察局搜索扣押筆錄、扣押物品收據及目錄表、槍
    枝初步檢視報告表各1 份、查獲照片3 張、扣案槍枝照片6
    張在卷足佐。再扣案之槍彈經送鑑定結果：(1)扣案之手槍1
    支（槍枝管制編號：0000000000），認係改造手槍，由仿
    BERETTA 廠92FS型半自動手槍製造之槍枝，換裝土造金屬槍
    管而成，擊發功能正常，可供擊發適用子彈使用，認具殺傷
    力；(2)扣案之子彈16顆，其中4 顆，認均係口徑9mm 制式子
    彈，均經試射，可擊發，認均具殺傷力。其中3 顆，認均係
    口徑9mm 制式子彈，彈底均具撞擊痕跡，均經試射，可擊發
    ，認均具殺傷力。其中6 顆，認均非制式子彈，係金屬彈殼
    組合直徑8.9 ＋－0.5mm 金屬彈頭而成，均經試射，3 顆可
    擊發，認均具殺傷力；另1 顆雖可擊發，惟發射動能不足，
    認不具有殺傷力；2 顆無法擊發，認不具殺傷力。其餘3 顆
    ，認均非制式子彈，係金屬彈殼組合直徑9.0 ＋－0.5mm 金
    屬彈頭而成，均經試射，2 顆可擊發，認均具殺傷力，另1
    顆雖可擊發，惟發射動能不足，認不具有殺傷力等情，有上
    開刑事警察局99年1 月4 日第0000000000號鑑定書（附照片
    12 紙 ）在卷可稽。足徵被告上開自白，核與卷內積極事證
    相符，堪以採信。是被告未經許可，持有具殺傷力之改造手
    槍1 把及制式子彈7 顆、非制式子彈5 顆一情，事證明確，
    其犯行洵堪認定。
二、按犯槍砲彈藥刀械管制條例之罪，於偵查或審判中自白，並
    供述全部槍砲、彈藥、刀械之來源及去向，因而查獲或因而
    防止重大危害治安事件之發生者，減輕或免除其刑，該條例
    第18條第4 項定有明文，其所稱「來源及去向」，前者係指
    該等槍砲、彈藥、刀械之取得來源，包括交付之人（即所謂
    「上手」），及其交付之原因、時地、經過等情節；後者係
    指該等槍砲、彈藥、刀械之下落去向，包括目前藏置之處所
    或受移轉持有者（即所謂「下手」）之真實姓名及其所在等
    情節（最高法院93年度台上字第4007號判決要旨參照）。辯
    護人辯稱：被告從警詢就承認犯罪，並提供「黃仔」之綽號
    、電話，如查獲此人，可符合槍砲彈藥刀械管制條例第18條
    第4 項減刑等語，經查：本案被告於警詢、偵查中雖自白犯
    罪，惟並未具體陳明扣案改造手槍之原始來源，僅於警詢中
    供述該槍彈係由某真實姓名、年籍不詳、自稱「黃仔」之人
    在8 、9 個月前要前往大陸，故寄放在其住所云云，惟檢察
    官另案偵查之結果，發現被告之供述核與客觀事證未合，已
    對被告指認之「黃立春」之人不起訴處分，有99年度偵字第
    7081號不起訴處分書附卷可稽，難認被告已具體供出本件槍
    、彈之來源，此核與同條例第18條第4 項所定供述「全部」
    槍彈之「來源」及「去向」因而「查獲」之情形，係屬有間
    （最高法院91年度台上字第2969號判決意旨參照），參諸該
    條例第18條第4 項之立法本意，本指如據其自白，進而查獲
    該槍砲、彈藥、刀械之來源供給者及所持有之槍砲、彈藥、
    刀械去向，或因而防止該重大危害治安事件之發生時，既能
    及早破獲相關之犯罪集團，並免該槍、彈及刀械續遭持為犯
    罪所用，足以消弭犯罪於未然，自有減輕或免除其刑，以鼓
    勵自新之必要，本案既無因而查獲或因而防止重大危害治安
    事件之發生可言，與該條例第18條第4 項規定之要件並不相
    合，自無從適用其減刑之寬典。
三、本件被告甲○○無故寄藏改造手槍1 把、具殺傷力制式子彈
    7 顆、非制式子彈5 顆，核其所為，係犯槍砲彈藥刀械管制
    條例第8 條第4 項之未經許可寄藏改造手槍罪、同條例第12
    條第4 項之未經許可寄藏子彈罪。又被告寄藏本身所為之持
    有，乃寄藏之當然結果，不另論罪。被告以一行為同時寄藏
    改造手槍、子彈，而觸犯未經許可寄藏改造手槍、未經許可
    寄藏子彈2 罪，為想像競合犯，依刑法第55條規定，應從一
    重之同條例第8 條第4 項之未經許可寄藏改造手槍罪處斷。
    又移送併案事實與起訴事實為事實相同之同一案件，自為起
    訴效力所及，本院自得併予審理。爰審酌被告非法寄藏具殺
    傷力之改造手槍及制式子彈，對他人之身體、生命及社會治
    安均構成潛在之危險，影響社會秩序情節重大，所為實屬不
    該，惟念被告犯後坦承犯行，尚有悔意，又被告自承持有扣
    案槍、彈期間，尚無證據足證被告確有持之用於其他犯罪之
    情形，對社會尚未產生具體損害，及衡以扣案槍枝、子彈之
    數量及犯罪動機、目的等一切情狀，量處如主文所示之刑，
    並就併科罰金部分，依刑法第42條第3 項前段，諭知易服勞
    役之折算標準以新台幣1 千元折算1 日，以資懲儆。被告之
    辯護人雖以被告持有槍枝後未拿去犯罪，態度配合良好，其
    身體狀況不佳，罹有陳舊性肺結核、心臟不適，不適合長期
    服刑等語，請求以刑法第59條減輕其刑，惟刑法第59條之減
    輕其刑，必於犯罪之情狀，在客觀上足以引起一般同情，認
    為即予宣告法定低度刑期，猶嫌過重者，始有其適用（最高
    法院51年度台上第899 號判決可資參照），本案被告犯罪之
    手段、態度等情狀，已於本院於法定刑內科刑時所審酌，而
    其身體狀況是否適合服刑，應屬刑之執行時所審酌，均非可
    得依刑法第59條減刑之事由，自無該規定減刑之適用，附此
    敘明。扣案之具有殺傷力如附表編號1 所示之改造手槍1 支
    （含彈匣1 個，槍枝管制編號：0000000000），經鑑定結果
    ，確屬槍砲彈藥刀械管制條例所列管之違禁物，應依刑法第
    38 條 第1 項第1 款規定，不問屬於犯人與否，併予宣告沒
    收。至扣案之制式子彈7 顆、非制式子彈5 顆雖屬違禁物，
    惟經送驗已全部試射用罄，其彈藥部分，因擊發燃燒殆盡，
    其餘部分亦裂解為彈頭及彈殼，已不具子彈之外型及功能，
    均不具殺傷力，均已非屬違禁物，爰均不另為沒收之諭知。
據上論斷，應依刑事訴訟法第299 條第1 項前段，槍砲彈藥刀械
管制條例第8 條第4 項、第12條第4 項，刑法第11條前段、第55
條、第42條第3 項前段、第38條第1 項第1 款，判決如主文。
本案經檢察官陳麗琇到庭執行職務。
中    華    民    國    99    年      5    月    6    日
                  刑事第一庭  審判長法  官  蔡國卿
                                    法  官  王淑惠
                                    法  官  張琬如
以上正本證明與原本無異。
如不服本判決應於收受送達後10日內向本院提出上訴書狀，並應
敘述具體理由；如未敘述上訴理由者，應於上訴期間屆滿後20日
內向本院補提理由書（均須按他造當事人之人數附繕本）「切勿
逕送上級法院」。
中    華    民    國    99    年    5     月    7     日
                                    書記官  劉甄庭
槍砲彈藥刀械管制條例第8 條第4 項
未經許可，持有、寄藏或意圖販賣而陳列第1 項所列槍枝者，處
3 年以上10年以下有期徒刑，併科新臺幣700 萬元以下罰金。
槍砲彈藥刀械管制條例第12條第4項
未經許可，持有、寄藏或意圖販賣而陳列子彈者，處 5 年以下有
期徒刑，併科新台幣 300 萬元以下罰金。

司法院資訊處製作；財團法人民間司法改革基金會備份。
